【裁判字號】    99,易,1507
【裁判日期】    990630
【裁判案由】    竊盜
【裁判全文】
臺灣板橋地方法院刑事判決              99年度易字第1507號
公  訴  人  臺灣板橋地方法院檢察署檢察官
被      告  丙○○
上列被告因竊盜案件，經檢察官提起公訴（99年度偵字第11383
號），本院依簡式審判程序判決如下：
    主  文
丙○○攜帶兇器竊盜，處有期徒刑拾月，減為有期徒刑伍月，如
易科罰金，以新臺幣壹仟元折算壹日；又竊盜，處有期徒刑肆月
，如易科罰金，以新臺幣壹仟元折算壹日，減為有期徒刑貳月，
如易科罰金，以新臺幣壹仟元折算壹日。應執行有期徒刑陸月，
如易科罰金，以新臺幣壹仟元折算壹日。
    事  實
一、丙○○基於意圖為自己不法所有之竊盜犯意，於民國96年2
    月22日19時許（起訴書誤載為18時許），前往臺北縣林口鄉
    ○○○路1 段8 號「林口郵局」之無人居住之工地，見該工
    地安全門未上鎖，認有可趁之機，遂侵入前開工地地下室內
    ，並持客觀上足以對人之生命、身體、安全構成威脅具有危
    險性可供兇器使用之破壞剪1 支，竊取由甲○○所管領之電
    纜線約20公尺得手後，旋即離去；另基於意圖為自己不法所
    有之竊盜犯意，於96年4 月1 日10時許，在桃園縣龜山鄉○
    ○路192 號前，趁乙○○所有之車牌號碼HR-7 016號自用小
    貨車停置於該處而無人看管之際，以自備之鑰匙啟動引擎電
    門竊取上開汽車得手後，旋即離去，嗣為警於同年月5日15
    時許，在臺北縣新莊市○○路179 號停車格前尋獲該車。經
    警分別採集遺留於上址工地內及上開自用小貨車駕駛座腳踏
    板上之菸蒂各1 枚，送內政部警政署刑事警察局鑑驗比對，
    發現檢體均與丙○○DNA-STR 型別相同，而查悉上情。
二、案經甲○○、乙○○訴由臺北縣政府警察局新莊分局報告臺
    灣板橋地方法院檢察署檢察官偵查起訴。
    理  由
一、本院於準備程序進行中，被告丙○○就被訴事實為有罪之陳
    述，經告知被告簡式審判程序之旨，並聽取公訴人及被告之
    意見後，裁定進行簡式審判程序。
二、前揭事實，業據被告在本院審理時坦承不諱，並據證人即告
    訴人甲○○、乙○○於警詢時證述甚明。此外，復有採證現
    場照片23幀、失車－唯讀案件基本資料1 紙、內政部警政署
    刑事警察局99年3 月16日刑醫字第0990025502號鑑定書1 份
    附卷可稽，足認被告之自白與事實相符。從而，本件事證明
    確，被告前開犯行均堪予認定，應依法論科。
三、按刑法第321 條第1 項第3 款之攜帶兇器竊盜罪，係以行為
    人攜帶兇器為其加重條件，此所謂兇器，其種類並無限制，
    凡客觀上足對人之生命、身體、安全構成威脅，具有危險性
    之兇器均屬之，且祗須行竊時攜帶此種具有危險性之兇器為
    已足，並不以攜帶之初有行兇之意圖為必要（最高法院79年
    度臺上字第5253號判例參照）。查被告於行竊電纜線時所持
    之破壞剪係鐵製品，質地堅硬，持之行竊客觀上足以對人之
    生命、身體、安全構成威脅，而具有危險性，性質上屬兇器
    無疑。是核被告所為，分別係犯刑法第321 條第1 項第3 款
    之攜帶兇器竊盜罪及同法第320 條第1 項之普通竊盜罪。又
    被告所犯上開2 罪，係於不同之時間、地點所犯，且被害人
    亦不相同，自屬犯意各別、行為互異，應予分論併罰。爰審
    酌被告正值青壯，不思以正途賺取所需，竟圖不勞而獲，恣
    意竊取他人之物，行為實有不當，兼衡其素行、生活狀況、
    犯罪動機、目的、手段、所竊得財物之價值，暨其犯後能坦
    承犯行，態度良好等一切情狀，分別量處如主文所示之刑。
    又本件被告犯罪時間均係在96年4 月24日以前，合於中華民
    國九十六年罪犯減刑條例第2 條第1 項第3 款之規定，且並
    無該條例所規定不得減刑之情形，是併依上開減刑條例規定
    予以減刑，並依同條例第9 條規定諭知如易科罰金之折算標
    準，及定其應執行刑並諭知如易科罰金之折算標準。至未扣
    案之破壞剪1 支及鑰匙1 支，雖均為被告所有，供其分別犯
    加重竊盜及普通竊盜犯行所用，惟既均未扣案，且復無其他
    證據足資認定該破壞剪1 支、鑰匙1 支尚屬存在，故本院毋
    庸併予宣告沒收，附此敘明。
據上論斷，應依刑事訴訟法第273 條之1 第1 項、第299 條第1
項前段，刑法第321 條第1 項第3 款、第320 條第1 項、第41條
第1 項前段、第51條第5 款，刑法施行法第1 條之1 第1 項、第
2 項前段，中華民國九十六年罪犯減刑條例第2 條第1 項第3 款
、第7 條、第9 條，判決如主文。
本案經檢察官李超偉到庭執行職務。
中    華    民    國    99    年    6     月    30    日
                    刑事第二庭  法  官  陳正偉
上列正本證明與原本無異。
如不服本判決，應於送達後10日內敘明上訴理由，向本院提出上
訴狀，上訴於本院第二審合議庭 (應附繕本) 。其未敘述上訴理
由者，應於上訴期間屆滿後20日內向本院補提理由書「切勿逕送
上級法院」。
                                書記官  江文彬
中    華    民    國    99    年    6     月    30    日
附錄本案論罪科刑法條全文：
中華民國刑法第320條
意圖為自己或第三人不法之所有，而竊取他人之動產者，為竊盜
罪，處5 年以下有期徒刑、拘役或5 百元以下罰金。
意圖為自己或第三人不法之利益，而竊佔他人之不動產者，依前
項之規定處斷。
前二項之未遂犯罰之。
中華民國刑法第321條
犯竊盜罪而有左列情形之一者，處6 月以上、5 年以下有期徒刑
：
一、於夜間侵入住宅或有人居住之建築物、船艦或隱匿其內而犯
    之者。
二、毀越門扇、牆垣或其他安全設備而犯之者。
三、攜帶兇器而犯之者。
四、結夥三人以上而犯之者。
五、乘火災、水災或其他災害之際而犯之者。
六、在車站或埠頭而犯之者。
前項之未遂犯罰之。

司法院資訊處製作；財團法人民間司法改革基金會備份。
